臺灣高雄地方法院刑事裁定　　　　　　　　　　　　　九十一年度聲字第五七三號
　　聲　請　人　甲○○
　　被 聲請 人　本院法官乙○.
右列聲請人因毀棄損壞案件（九十一年度易字第六六三號），聲請本院法官迴避，本
院裁定如左：
    主  文
聲請駁回。
    理  由
一、聲請意旨如附件聲請書所載。
二、按當事人聲請法官迴避，以有刑事訴訟法第十八條第一款、第二款所列情形之一
    者為限。而刑事訴訟法第十八條第一款，係指法官有同法第十七條各款所定應自
    行迴避之事由而不自行迴避而言；至刑事訴訟法第十八條第二款所稱「足認其執
    行職務有偏頗之虞」者，係指法官與訴訟關係人具有故舊恩怨等關係，其審判恐
    有不公平者而言，並須以一般通常之人所具有之合理觀點，對於該承辦法官能否
    為公平之裁判，均足產生懷疑；且此種懷疑之發生，存有其安全客觀之原因，而
    非僅出諸當事人自己主觀之判斷者，始足當之。至於訴訟上之指揮乃專屬於法院
    之職權，當事人之主張、聲請，在無礙於事實之確認以及法的解釋適用之範圍下
    ，法院固得斟酌其請求以為訴訟之進行，但仍不得以此對當事人之有利與否，作
    為其將有不公平裁判之依據，更不得以此訴訟之進行與否而謂有偏頗之虞，聲請
    法官避，亦經最高法院著有十九年台抗字第二八五號、七十九年臺抗字第三一
    八號判例可資參照。
三、經查，本院九十一年度易字第六六三號毀棄損壞案件係由本院乙○○法官承辦審
    理，而乙○○法官就該案件並無刑事訴訟法第十七條各款所規定應自行迴避之情
    形，業經本院調閱上開案件卷宗查明無訛。聲請人於聲請狀中所稱乙○○法官一
    再強逼聲請人甲○○與告訴人張康雄和解，表示如不和解即要判決，如不服再上
    訴，且責罵聲請人及輔佐人李素鳳，相對於告訴人則語氣溫和，又對於聲請人具
    狀請求調查之證據未理會踐行，僅詢問證人李攀龍供述：「告訴人確有於傷害案
    件和解時，願意就誣告毀損案件加付二萬元（原本為五萬元）請求和解。」其後
    即改期，顯已對聲請人有先入為主之成見，未能公平審判云云，惟查：經本院勘
    驗該案件九十一年三月十五日審理之錄音帶，乙○○法官係因雙方為鄰居關係，
    為避免雙方關係更加惡化而一再勸諭雙方和解，且因雙方於開庭時偶有爭執，乃
    行使訴訟指揮權制止雙方繼續爭吵，以利訴訟程序之進行，並非針對聲請人而為
    ，是聲請人認乙○○法官責罵聲請人、輔佐人，對告訴人則口氣較溫和云云，尚
    有誤會；又訴訟進行之進度及事證調查之時程、順序、如何訊問證人、訊問事項
    為何，均屬法院訴訟上指揮權之行使，從而尚難以乙○○法官於訴訟進行中未立
    即傳訊聲請人聲請傳喚之證人即認乙○○法官有偏頗之虞，況乙○○法官上開庭
    期對於自行到庭之證人李攀龍已加以訊問，證人李攀龍亦已就其所參與之聲請人
    與告訴人和解情形詳加證述，益足徵聲請人稱乙○○法官對於請求調查之證據不
    予理會云云，顯屬無據；再法院於踐行一切調查證據、審理程序後，認為事證已
    臻明確時，對於檢察官所起訴之案件即應依法判決，是乙○○法官於認為上開案
    件已調查完畢、事證已充分之情形下，對於該案件為一判決，乃係依法而為，因
    此聲請人以乙○○法官表示如不和解即要判決認乙○○法官無法公平審判云云，
    亦屬無據。綜上所述，本院九十一年度易字第六六三號案件承審法官並無任何應
    自行迴避之事由，且無任何事證足認其於執行職務確有偏頗之虞，揆諸前揭說明
    ，聲請人聲請承審法官迴避，並未合於刑事訴訟法第十八條第一款、第二款之要
    件，其聲請自無理由，應予駁回。
中      華      民      國    九十一    年      四      月     十一     日
                                  臺灣高雄地方法院刑事第一庭
                                    審判長法  官  林  水  城
                                          法  官  郭  佳  瑛
                                          法  官  黃  悅  璇
右正本證明與原本無異。
如不服本裁定，應於裁定送達後五日內，向本院提出抗告狀。
                                          書記官  沈      蘊
中    華    民    國      九十一      年      四      月      十六      日
